【裁判字號】    95,訴,419
【裁判日期】    950517
【裁判案由】    違反毒品危害防制條例
【裁判全文】
臺灣臺南地方法院刑事判決               95年度訴字第419號
    公  訴  人  臺灣臺南地方法院檢察署檢察官
    被      告  甲○○
                        號之5.
上列被告因違反毒品危害防制條例案件，經檢察官提起公訴（九
十五年度毒偵字第五八七號），被告於準備程序中就被訴事實為
有罪之陳述，受命法官於聽取當事人之意見後，本院合議庭裁定
由受命法官獨任進行簡式審判程序，判決如下：
    主    文
甲○○連續施用第一級毒品，累犯，處有期徒刑捌月，扣案第一
級毒品海洛因壹包（淨重點捌公克）沒收銷毀之；扣案盛裝
第一級毒品之包裝袋壹只沒收。
    犯罪事實
一、甲○○於民國九十年間，因違反毒品危害防制條例案件，經
    本院以九十年度毒聲字第七二一號裁定送觀察、勒戒後，認
    有繼續施用毒品之傾向，復以九十年度毒聲字第一○一五號
    裁定令入戒治處所施以強制戒治，因戒治執行滿三月後，認
    無繼續戒治之必要，於九十年十二月五日以九十年度毒聲字
    第二五○五號裁定停止戒治，所餘戒治期間付保護管束，九
    十一年一月二日停止戒治釋放，九十一年四月三十日戒治期
    滿而執行完畢，並經臺灣臺南地方法院檢察署檢察官以九十
    年度戒毒偵字第一八四號為不起訴處分確定。詎其於上開強
    制戒治執行完畢後五年內，復基於施用第一級毒品之概括犯
    意，自九十五年一月一日起至同年一月十六日上午十時止，
    在其位於臺南縣後壁鄉福安村下寮一四四號之五住處，將第
    一級毒品海洛因（以下簡稱海洛因）粉末溶解於水後再以針
    筒注射手臂靜脈之方式，連續施用海洛因多次。嗣於九十五
    年一月十六日晚間六時許，為警在高雄市○○區○○路與輔
    仁路口查獲，並扣得海洛因粉末一包（淨重三．八三公克）
    ，且經警於同日晚間十時三十九分許採尿送驗後，呈海洛因
    人體代謝物嗎啡陽性反應而查悉上情。
二、案經高雄市政府警察局報請臺灣高雄地方法院檢察署檢察官
    呈請臺灣高等法院檢察署令轉臺灣臺南地方法院檢察署檢察
    官偵查起訴。
    理    由
一、上開犯罪事實，業據被告甲○○迭於警詢、檢察官偵查中及
    本院審理時自白不諱，而被告經警採尿送驗結果，呈海洛因
    人體代謝物嗎啡陽性反應，有高雄市立凱旋醫院九十五年一
    月二十四日出具之濫用藥物尿液檢驗報告、高雄市政府警察
    局保安警察大隊刑案移送專責組偵辦毒品危害防制條例嫌疑
    人尿液採證代碼表及對照表各一份（見高雄市政府警察局警
    卷第十二頁、臺灣高雄地方法院檢察署九十五年度毒偵字第
    一○九五號偵查卷第四十三頁至第四十四頁）足資為憑；至
    扣案之白粉一小包，除經警初步檢驗分呈現嗎啡、海洛因反
    應外，經再送法務部調查局鑑定結果，亦認該包扣案白粉含
    第一級毒品海洛因成分，淨重三‧八三公克（空包裝重○‧
    九三公克），分別有高雄市政府警察局保安大隊特勤中隊以
    簡易快速篩檢試劑檢驗照片二張、法務部調查局九十五年四
    月十九日調科壹字第二二○○二二五四四號鑑定通知書各一
    份（見上開警卷第十頁、第十一頁，本院卷第二十五頁）在
    卷可資佐證。被告上開自白顯與事實相符，應可採信。
二、按觀察、勒戒或強制戒治執行完畢釋放後，五年內再犯毒品
    危害防制條例第十條施用第一、二級毒品之罪者，檢察官應
    依法追訴，毒品危害防制條例第二十三條第二項，定有明文
    。被告曾於九十年間，因違反毒品危害防制條例案件，經本
    院以九十年度毒聲字第七二一號裁定送觀察、勒戒後，認有
    繼續施用毒品之傾向，復以九十年度毒聲字第一○一五號裁
    定令入戒治處所施以強制戒治，因戒治執行滿三月後，認無
    繼續戒治之必要，於九十年十二月五日以九十年度毒聲字第
    二五○五號裁定停止戒治，所餘戒治期間付保護管束，九十
    一年一月二日停止戒治釋放，九十一年四月三十日戒治期滿
    而執行完畢，並經臺灣臺南地方法院檢察署檢察官以九十年
    度戒毒偵字第一八四號為不起訴處分確定等情，有臺灣臺南
    地方法院檢察署刑案資料查註紀錄表、臺灣高等法院被告前
    案紀錄表及不起訴處分書各一份附卷可稽。被告於前次強制
    戒治執行完畢後五年內再犯本件施用第一級毒品之罪，事證
    明確，犯行洵堪認定。
三、按海洛因係毒品危害防制條例第二條第二項第一款所列之第
    一級毒品。被告施用前開毒品，核其所為，係犯毒品危害防
    制條例第十條第一項之施用第一級毒品罪；其因施用而持有
    第一級毒品之低度行為，為其施用之高度行為所吸收，不另
    論罪；其先後多次施用第一級毒品之犯行，時間緊接，方法
    相同，觸犯構成要件相同之罪名，顯係基於概括犯意反覆為
    之，為連續犯，應依刑法第五十六條之規定論以一罪，並依
    法加重其刑。又被告前於八十六年間，因違反肅清煙毒條例
    案件，經臺灣高等法院臺南分院以八十六年度上訴字第一九
    一二號判處有期徒刑三年四月確定，於八十九年五月十八日
    縮短刑期假釋出監，於九十年三月九日保護管束期滿執行完
    畢等情，有上開刑案資料查註紀錄表及被告前案紀錄表在卷
    可參，其於有期徒刑執行完畢後，五年內再犯本件有期徒刑
    以上之罪，為累犯，應依刑法第四十七條之規定，遞加重其
    刑。爰審酌被告迭經有期徒刑、觀察、勒戒及強制戒治之處
    遇措施後，猶未能深切體認毒品危害己身之鉅，及早謀求脫
    離毒害之道，反而於出所後伺機再犯，未見有何警惕及悔意
    ，足徵被告依賴毒品至深，自有再使其接受相當時期監禁處
    遇以教化性情之必要，惟被告於本院審理時坦承犯行，犯後
    態度良好，且施用毒品固戕害個人健康，然未侵害他人權益
    、犯罪手段平和及其智識程度等一切情狀，量處如主文所示
    之刑。
四、扣案白粉一包（淨重三．八三公克）係第一級毒品海洛因，
    已如前述，應依毒品危害防制條例第十八條第一項前段諭知
    沒收銷燬之；另按毒品危害防制條例第十八條第一項規定，
    得諭知沒收並銷燬之者，以查獲之毒品及專供製造或施用毒
    品之器具為限，並不及於毒品之外包裝，倘該扣案毒品外包
    裝及注射針筒，為被告供施用毒品犯罪所用之物，且屬被告
    所有，即應依刑法第三十八條第一項第二款予以宣告沒收（
    最高法院九十四年度臺上字第一八四四號、九十二年度臺上
    字第四五八七號裁判可資參照）。是上開扣案盛裝第一級毒
    品海洛因之包裝袋一只，既經被告供承係其所有並供作施用
    第一級毒品海洛因所用之物，自應另依刑法第三十八條第一
    項第二款規定，諭知沒收，附此明。
據上論斷，應依刑事訴訟法第二百七十三條之一第一項、第二百
九十九條第一項前段，毒品危害防制條例第十條第一項，第十八
條第一項前段，刑法第十一條前段、第五十六條、第四十七條、
第三十八條第一項第二款，判決如主文。
本案經檢察官李白松到庭執行職務。
中    華    民    國    95    年    5     月    17    日
                  刑事第二庭    法  官  陳賢德
以上正本證明與原本無異。
如不服本判決，應於收受送達後10日內向本院提出上訴書狀（應
附繕本）。
                                書記官  王志銘
中    華    民    國    95    年    5     月    17    日
附錄論罪科刑法條
毒品危害防制條例第十條第一項
施用第一級毒品者，處六月以上五年以下有期徒刑。


司法院資訊處製作；財團法人民間司法改革基金會備份。
